Inventaris van de archieven van het Directoraat-Generaal voor Algemene Beleidsaangelegenheden en daaronder ressorterende diensten en commissies van het Ministerie van Sociale Zaken en Werkgelegenheid, (1950) 1980-1994 (1996)
Nationaal Archief, Den Haag
- TAAKUITVOERING, 3.
  - Beleidsvoorbereiding en vormgeving van het algemeen financieel en sociaal-economisch beleid, 3.2
    - Arbeidsmarkt en werkgelegenheid, 3.2.1
      - Verrichten van werkzaamheden ten aanzien van de arbeidsvoorziening, 3.2.1.5
        - Stukken betreffende de wijziging van de Wet Arbeid Buitenlandse Werknemers en delegatie van de bevoegdheid tot uitvoering ervan aan het Centraal Bestuur voor de Arbeidsvoorziening, 1990-1994.; 514-516; 2 pakken en 1 omslag
          - Delegatie van de bevoegdheid 1990-1991, 514; omslag
          - Wijziging van de wet 1990-1993, 515
          - Wijziging van de wet 1994, 516
        - Stukken betreffende de intrekking van het wetsvoorstel Arbeidsvoorziening Zeevaart, 1991-1992.; 517; 1 omslag
        - Stukken betreffende de instelling, samenstelling en werkzaamheden van de Commissie Evaluatie Arbeidsvoorzieningswet (Commissie-Van Dijk), 1994-1995.; 518; 1 pak
          Zie voor het archief van de Commissie inv.nrs. 2342-2346
      - Voorbereiding van en advisering over het beleid inzake ontslagtaken, 3.2.1.6
        - Stukken betreffende de beantwoording van kamervragen inzake ontslagzaken en afvloeiingsregelingen, 1980-1985.; 519; 1 omslag
        - Stukken betreffende de herziening van het ontslagrecht, 1983-1995.; 520-524; 4 pakken en 1 omslag
          - Algemeen 1983-1990, 520
          - Algemeen 1991-1994, 521
          - Wetsvoorstel Herziening Ontslagrecht 1990-1994, 524
          - Preventieve ontslagtoets 1992-1995, 523
          - Adviesaanvraag aan de Sociaal-Economische Raad inzake civielrechtelijke ontslagbescherming 1993-1994, 522; omslag
        - Staten met overzichten van door werkgevers ingediende en afgehandelde aanvragen om toestemming tot ontslag (lijst 9), met geleidebrieven, 1985-1990.; 525; 1 pak
        - Stukken betreffende de samenstelling, installatie en financiering van aan arbeidsbureaus verbonden ontslagadviescommissies, 1990-1993.; 526; 1 omslag
        - Stukken betreffende het voorkomen van uitstoot en het bevorderen van de arbeidsparticipatie van ouderen, 1990-1993.; 527; 1 omslag
        - Stukken betreffende de wijziging en toepassing van artikel 6 van het Buitengewoon Besluit Arbeidsverhoudingen 1945 inzake het verlenen van de delegatiebevoegdheid en nader te stellen regels aan de directeuren van gewestelijke arbeidsbureaus, 1990-1994.; 528; 1 pak
        - Stukken betreffende het overleg van de afdeling Ontslagzaken met de Gemeenschappelijke Medische Dienst, 1991-1993.; 529; 1 omslag
        - Stukken betreffende de intrekking van de ontslagrichtlijn voor oudere werknemers (ouderenrichtlijn), 1991-1994.; 530; 1 pak
        - Stukken betreffende de ontslagbescherming van gedeeltelijk arbeidsongeschikten, 1991-1994.; 531; 1 pak
        - Stukken betreffende de rapportage van bezoeken aan arbeidsbureaus in verband met onderzoek naar de inrichting en uitoefening van ontslagtaken, 1991-1994.; 532-533; 2 pakken
          - 1991-1992, 532
          - 1993-1994, 533
        - Stukken betreffende de registratie van meldingen van collectief ontslag door bedrijven, per regio geordend, 1991-1994.; 534-588; 49 pakken en 6 omslagen
          - Regio 01 (Groningen) 1991-1994, 534
          - Regio 02 (Friesland) 1991-1993, 535
          - Regio 02 (Friesland) 1994, 536; omslag
          - Regio 03 (Drenthe) 1991-1994, 537
          - Regio 04 (IJssel-Vecht) 1991-1994, 538
          - Regio 05 (Twente) 1991-1992, 539
          - Regio 05 (Twente) 1993-1994, 540
          - Regio 06 (Midden-IJssel) 1991-1994, 541; omslag
          - Regio 07 (Veluwe) 1991-1994, 542
          - Regio 08 (Arnhem/Oost-Gelderland) 1991-1992, 543
          - Regio 08 (Arnhem/Oost-Gelderland) 1993, 544
          - Regio 08 (Arnhem/Oost-Gelderland) 1994, 545
          - Regio 09 (Nijmegen/Rivierenland) 1991-1992, 546
          - Regio 09 (Nijmegen/Rivierenland) 1993-1994, 547
          - Regio 10 (Flevoland) 1991-1993, 548; omslag
          - Regio 11 (Oost-Utrecht) 1991-1992, 549
          - Regio 11 (Oost-Utrecht) 1993-1994, 550
          - Regio 12 (West-Utrecht/Stad Utrecht) 1991-1992, 551
          - Regio 12 (West-Utrecht/Stad Utrecht) 1993-1994, 552
          - Regio 13 (Gooi en Vechtstreek) 1991-1994, 553
          - Regio 14 (Noord-Holland Noord) 1993-1994, 554
          - Regio 15 (Amsterdam/Zaanstreek/Waterland) 1991, 555
          - Regio 15 (Amsterdam/Zaanstreek/Waterland) 1992, 556
          - Regio 15 (Amsterdam/Zaanstreek/Waterland) 1993 (deel 1 en 2), 557
          - Regio 15 (Amsterdam/Zaanstreek/Waterland) 1993 (deel 3 en 4), 558
          - Regio 15 (Amsterdam/Zaanstreek/Waterland) 1994, 559
          - Regio 16 (Kennemerland/Amstelland/Meerlanden) 1991-1992, 560
          - Regio 16 (Kennemerland/Amstelland/Meerlanden) 1993, 561
          - Regio 16 (Kennemerland/Amstelland/Meerlanden) 1994, 562
          - Regio 17 (Rijnstreek) 1991-1992, 563
          - Regio 17 (Rijnstreek) 1993, 564
          - Regio 17 (Rijnstreek) 1994, 565
          - Regio 18 (Den Haag/Delft) 1991-1992, 566
          - Regio 18 (Den Haag/Delft) 1993-1994, 567
          - Regio 19 (Drechtsteden) 1991-1994, 568
          - Regio 20 (Rijnmond) 1991, 569
          - Regio 20 (Rijnmond) 1992, 570
          - Regio 20 (Rijnmond) 1993 (deel 1, 1 A en 2), 571
          - Regio 20 (Rijnmond) 1993 (deel 3, 4 en 5), 572
          - Regio 20 (Rijnmond) 1994, 573
          - Regio 21 (Zeeland) 1991-1994, 574; omslag
          - Regio 22 (West-Brabant) 1991-1994, 575
          - Regio 23 (Breda e.o.) 1991-1992, 576
          - Regio 23 (Breda e.o.) 1993, 577
          - Regio 23 (Breda e.o.) 1994, 578
          - Regio 24 (Midden-Brabant) 1991-1992, 579; omslag
          - Regio 24 (Midden-Brabant) 1993-1994, 580
          - Regio 25 (Noord-Oost-Brabant) 1991-1993, 581
          - Regio 25 (Noord-Oost-Brabant) 1994, 582
          - Regio 26 (Zuid-Oost-Brabant) 1991-1992, 583; omslag
          - Regio 26 (Zuid-Oost-Brabant) 1993-1994, 584
          - Regio 27 (Noord- en Midden-Limburg) 1991-1992, 585
          - Regio 27 (Noord- en Midden-Limburg) 1993-1994, 586
          - Regio 28 (Zuid-Limburg) 1991-1992, 587
          - Regio 28 (Zuid-Limburg) 1993-1994, 588
        - Stukken betreffende de totstandkoming van maand-, kwartaal- en jaaroverzichten van ingediende en afgehandelde aanvragen van toestemming tot ontslag, 1991-1994.; 589; 1 pak
        - Stukken betreffende de uitgave van 'Het Motief', een bulletin van de Afdeling Ontslagtaken, 1991-1994.; 590; 1 pak
        - Stukken betreffende het adviseren inzake ontslagaanvragen aan arbeidsbureaus, alfabetisch op vestigingsplaats van arbeidsbureau geordend, 1991-1994.; 591-628; 5 pakken en 33 omslagen
          - Alphen aan den Rijn 1994, 591
          - Amersfoort 1991-1994, 592
          - Amsterdam 1991-1992, 593
          - Assen 1992-1994, 594
          - Bergen op Zoom 1992, 595; pak
          - Breda 1993, 596
          - Delfzijl 1992-1994, 597
          - Den Bosch 1991-1994, 598
          - Den Haag 1991, 599
          - Doetinchem 1992, 600; pak
          - Dordrecht 1991, 601
          - Eindhoven 1991-1992, 602
          - Enschede 1993, 603
          - Flevoland 1993, 604
          - Goes 1991, 605
          - Groningen 1991-1994, 606; pak
          - Haarlem 1992-1994, 607; pak
          - Heerenveen 1991, 608
          - Hengelo 1991-1994, 609; pak
          - Hoofddorp 1992-1994, 610
          - IJmond 1992, 611
          - Leeuwarden 1991, 612
          - Midden-Brabant 1991-1992, 613
          - Nijmegen 1994, 614
          - Oss 1994, 615
          - Rotterdam 1991-1992, 616
          - Schiedam 1992-1993, 617
          - Sittard 1991-1994, 618
          - Tilburg 1993, 619
          - Utrecht 1991-1994, 620
          - Veendam 1994, 621
          - Veghel 1992-1993, 622
          - Winschoten 1992-1994, 623
          - Winterswijk 1991, 624
          - Zaanstreek 1991, 625
          - Zevenaar 1992, 626
          - Zutphen 1992, 627
          - Zwolle 1992, 628
        - Stukken betreffende het afdelingsoverleg van de Afdeling Ontslagtaken, 1991-1994.; 629; 1 pak
        - Stukken betreffende het tegengaan van de vertraging in de afwikkeling van ontslagaanvragen, 1992-1994.; 630; 1 omslag
        - Stukken betreffende de daling van het aantal ontslagaanvragen wegens arbeidsongeschiktheid, 1993.; 631; 1 omslag
        - Stukken betreffende de beantwoording van klachten inzake ontslagprocedures bij toepassing van artikel 6 van het Buitengewoon Besluit Arbeidsverhoudingen 1945, 1994.; 632; 1 omslag
      - Bijdragen aan de ontwikkeling van het onderwijs- en scholingsbeleid in relatie tot de arbeidsmarkt, 3.2.1.7
        - Beroepsonderwijs en stages, 3.2.1.7.1
          - Stukken betreffende de voorbereiding en het bijwonen van conferenties van het Europees Centrum ter Bevordering van de Beroepsopleiding, 1977-1980.; 633; 1 omslag
          - Stukken betreffende de werkzaamheden van de Juridische Werkgroep Stages, 1977-1980.; 634; 1 pak
          - Stukken betreffende het voeren van vierpartijenoverleg tussen de overheid, onderwijsorganisaties, werkgevers- en werknemers-organisaties over de totstandkoming van de Beleidsnota Stages, 1978-1981.; 635-638; 2 pakken en 2 omslagen
            - Algemeen 1980-1981, 635; pak
            - Werkgroep Kosten en Baten 1978-1979, 636; pak
            - Juridische aspecten 1979, 637
            - Eindrapport Beleidsnota Stages 1981, 638
          - Stukken betreffende de instelling, samenstelling en werkzaamheden van de Interdepartementale Stuur- en Projectgroep Stages, 1978-1985.; 639-642; 1 pak en 3 omslagen
            - Instelling en samenstelling 1978-1985, 639
            - Vergaderstukken 1979-1985, 640; pak
            - Beleidsnota Stages 1981-1985, 641
            - Kerngroep 1978-1979, 642
          - Stukken betreffende het voeren van overleg met de bewindslieden van Economische Zaken, Onderwijs en Wetenschappen, afgevaardigden van het bedrijfsleven en onderwijsinstellingen over de problematiek in het leerlingwezen, 1980.; 643; 1 omslag
          - Stukken betreffende de samenstelling, werkzaamheden en opheffing van de Coördinatiecommissie Vakantiespreiding Bedrijfsleven en Onderwijs, 1980-1989.; 644; 1 pak
          - Stukken betreffende de bevordering van een betere afstemming tussen het onderwijsbestel en de arbeidsmarkt, 1981-1994.; 645-646; 1 pak en 1 omslag
            - Algemeen 1981-1994, 645
            - Tijdelijke Commissie Onderwijs en Arbeidsmarkt (Commissie-Rauwenhoff) 1989-1993, 646; pak
          - Stukken betreffende de samenstelling en de werkzaamheden van de adviesgroepen van het Open Overleg Wagner met betrekking tot de organisatie van het beroepsonderwijs, 1983-1984.; 647-648; 1 pak en 1 omslag
            - Adviesgroep 2 1983-1984, 647
            - Adviesgroep 3 1984, 648; omslag
          - Stukken betreffende de behandeling van de voorstellen van de Commissie-Wagner inzake de organisatie van het beroepsonderwijs, 1984-1986.; 649; 1 pak
          - Stukken betreffende de werkzaamheden van de Interdepartementale Commissie Voortgang Open Overleg met betrekking tot de organisatie van het beroepsonderwijs, 1984-1986.; 650; 1 pak
          - Stukken betreffende het overleg op 24 oktober 1990 tussen kabinet en sociale partners inzake het arbeidsmarktbeleid voor jongeren en het beroepsonderwijs, 651; 1 omslag
          - Stukken betreffende de medeondertekening van de Wet Cursorisch Beroepsonderwijs, 1990-1991.; 652; 1 omslag
          - Stukken betreffende de intrekking van het wetsvoorstel voor de Wet op de Raad voor de Studie- en de Beroepskeuzevoorlichting, 1992.; 653; 1 omslag
        - Volwasseneneducatie, 3.2.1.7.2
          - Stukken betreffende de instelling, samenstelling, opheffing en werkzaamheden van de Commissie Bevordering Plaatselijke Educatieve Netwerken, 1974-1981.; 654; 1 pak
          - Stukken betreffende de instelling, samenstelling, werkzaamheden en opheffing van interdepartementale commissies en overleggroepen op het gebied van de volwasseneneducatie, 1974-1988.; 655-678; 18 pakken en 6 omslagen
            - Interdepartementale Voorbereidingscommissie Betaald Educatief Verlof 1974-1981, 678
            - Interdepartementale Stuurgroep Volwassenen-Educatie - Werkgroep Bestuurlijke en Juridische Vragen Volwasseneneducatie 1978-1979, 675; omslag
            - Interdepartementale Stuurgroep Volwassenen-Educatie - Werkgroep Betaald Educatief Verlof 1978-1979, 676; omslag
            - Interdepartementale Stuurgroep Volwassenen-Educatie - Schrijfgroep Volwasseneneducatie 1978-1981, 664
            - Interdepartementale Stuurgroep Volwassenen-Educatie - Werkgroep Financiering 1979, 677; omslag
            - Interdepartementale Stuurgroep Volwassenen-Educatie - Vergaderstukken 1979-1980, 665
            - Interdepartementale Stuurgroep Volwassenen-Educatie - Vergaderstukken 1980, 666
            - Interdepartementale Stuurgroep Volwassenen-Educatie - Vergaderstukken 1980-1982, 667
            - Interdepartementale Begeleidingsgroep ten behoeve van het Ontwikkelingsproject Prepensionering 1980-1983 omslag, 655
            - Interdepartementale Stuurgroep Volwassenen-Educatie - Algemeen 1980-1986 omslag, 662
            - Interdepartementale Stuurgroep Volwassenen-Educatie - Vergaderstukken 1982-1983, 668
            - Interdepartementale Stuurgroep Volwassenen-Educatie - Agenda's en verslagen 1982-1986, 663
            - Interdepartementale Stuurgroep Volwassenen-Educatie - Vergaderstukken 1983, 669
            - Interdepartementale Projectgroep Ontwikkelingsprojecten Educatieve Netwerken 1983-1984, 661
            - Interdepartementale Projectgroep Beleidsplan Beroepsgerichte Volwasseneneducatie 1983-1984, 659
            - Interdepartementale Projectgroep Beroepskwalificerende Educatie 1983-1986, 660
            - Interdepartementale Stuurgroep Volwassenen-Educatie - Vergaderstukken 1984 deel 1 en 2, 670
            - Interdepartementale Stuurgroep Volwassenen-Educatie - Vergaderstukken 1984 deel 3 en 4, 671
            - Interdepartementale Stuurgroep Volwassenen-Educatie - Vergaderstukken 1985 deel 1 en 2, 672
            - Interdepartementale Stuurgroep Volwassenen-Educatie - Vergaderstukken 1985 deel 3 en 4, 673
            - Interdepartementale Stuurgroep Volwassenen-Educatie - Vergaderstukken 1986, 674
            - Interdepartementale Commissie Volwasseneneducatie - Vergaderstukken 1986-1987, 657
            - Interdepartementale Coördinatiegroep Primaire Beroepsgerichte Volwasseneneducatie 1986-1987, 658
            - Interdepartementale Commissie Volwasseneneducatie - Algemeen 1986-1988, 656; omslag
          - Stukken betreffende de benoeming van leden, de werkzaamheden en de opheffing van de Commissie Betaald Educatief Verlof van de Sociaal-Economische Raad, 1977-1984.; 679; 1 pak
          - Stukken betreffende de instelling, samenstelling en werkzaamheden van advies-, klankbord- en werkgroepen op het gebied van de volwasseneneducatie, 1979-1986.; 680-687; 6 pakken en 2 omslagen
            - (Voorlopige) Adviesgroep Volwasseneneducatie - Algemeen 1981-1984, 681
            - (Voorlopige) Adviesgroep Volwasseneneducatie - Algemeen 1985, 682; omslag
            - (Voorlopige) Adviesgroep Volwasseneneducatie - Agenda's en verslagen 1982-1985, 683
            - (Voorlopige) Adviesgroep Volwasseneneducatie - In- en samenstelling 1979-1985, 684
            - Werkgroep Flexibilisering van Regelgeving 1985, 685
            - Werkgroep Internationale Contacten 1984-1986, 686; omslag
            - Werkgroep Scholing 1981-1986, 687
          - Klankbordgroep Onderzoek Statistiek (Betaald) Educatief Verlof 1984-1985, 680
          - Stukken betreffende de instelling, samenstelling, werkzaamheden en opheffing van landelijke project- en coördinatiegroepen op het gebied van de volwasseneneducatie, 1980-1986.; 688-693; 3 pakken en 3 omslagen
            - Landelijke Coördinatiegroep Projecten Volwasseneneducatie 1980-1986, 688; pak
            - Landelijke Projectgroep Alfabetisering 1980-1986, 689
            - Landelijke Projectgroep Educatieve Aktiviteiten voor Culturele Minderheden 1980-1986, 691
            - Landelijke Projectgroep Educatieve Netwerken 1980-1986 pak, 692
            - Landelijke Projectgroep Beroepskwalificerende Educatie 1981-1986 pak, 690
            - Landelijke Projectgroep Introductie Open School 1982-1984, 693
          - Stukken betreffende de bespreking van notities en de deelname aan projecten in het kader van het project voor de volwasseneneducatie van de minister van Onderwijs en Wetenschappen, 1980-1987.; 694-700; 5 pakken en 2 omslagen
            - Hoofdlijnennotities volwasseneneducatie 1983-1984, 694
            - Ministeriële coördinatie 1980-1986, 695; omslag
            - Project basiseducatie 1984-1987, 696
            - Project basiseducatie, Werkgroep Beheer Basiseducatie en Werkgroep Financiering Basiseducatie 1983-1984, 697; omslag
            - Project elementaire educatie 1981-1983, 698
            - Project nieuwe wetgeving volwasseneneducatie 1982-1983, 699
            - Project (wettelijke) regeling educatief verlof 1981-1983, 700
          - Stukken betreffende deelname aan het Intern Beraad Volwasseneneducatie Sociale Zaken, 1980-1987.; 701-712; 11 pakken en 1 omslag
            - Algemeen 1981-1987, 701; omslag
            - Agenda's en verslagen 1980-1987, 702
            - Vergaderstukken 1980, 703
            - Vergaderstukken 1981, 704
            - Vergaderstukken 1982, 705
            - Vergaderstukken 1982-1983, 706
            - Vergaderstukken 1983-1984, 707
            - Vergaderstukken 1984, 708
            - Vergaderstukken 1985 deel 1 t/m 3, 709
            - Vergaderstukken 1985 deel 4 t/m 6, 710
            - Vergaderstukken 1986, 711
            - Vergaderstukken 1987, 712
          - Stukken betreffende het ontwikkelen en structureren van de organisatie van volwasseneneducatie en het scheppen van randvoorwaarden voor deelnemers, 1980-1994.; 713-738; 19 pakken en 7 omslagen
            - Algemeen 1990-1991 omslag, 713
            - Beroepskwalificerende educatie 1980-1981, 715
            - Ontwikkelingsproject pré-pensionering 1980-1981 omslag, 731
            - Stimulering vakopleiding 1980-1981, 737
            - Bewindsliedenoverleg 1980-1982, 721
            - Betaald en onbetaald educatief verlof 1980-1982, 719
            - Proefproject Open School 1980-1983, 734
            - Educatie met behoud van uitkering 1980-1984, 724
            - Open Universiteit 1980-1985, 732
            - Evaluatie proefprojecten beroepskwalificerende educatieve activiteiten 1980-1986, 725
            - Landelijke coördinatiestructuur volwasseneneducatie 1980-1986, 728
            - Bestuurlijke structuur volwasseneneducatie 1981 omslag, 718
            - Beginselennota Volwasseneneducatie 1981-1984, 714
            - Wet Sociale Werkvoorziening-jongeren in het vormingswerk voor jeugdigen 1981-1985, 738
            - Projectenbeleid volwasseneneducatie 1982, 735
            - Beroepskwalificerende educatie 1982-1985, 716
            - Memories van toelichting op de begrotingen 1982-1985, 729
            - Bewindsliedenoverleg 1983-1984, 722
            - Betaald en onbetaald educatief verlof 1983-1985, 720
            - Jaarplannen volwasseneneducatie 1983-1985, 727
            - Scholingsvoorzieningen voor beroepsgerichte educatie 1983-1986, 736; omslag
            - Centra voor Beroepsoriëntatie en Beroepsoefening 1985-1986, 723; omslag
            - Primaire beroepsgerichte volwasseneneducatie 1985-1987, 733
            - Experiment Scholingsverlof Noorden des Lands 1985-1989, 726
            - Beroepskwalificerende educatie 1986-1994, 717
            - Notitie Scholing van Werkenden 1990-1991 omslag, 730
          - Totstandkoming van de Kaderwet en Invoeringswet Volwasseneneducatie, 1982-1987, 739; 1 pak
          - Stukken betreffende de totstandkoming en bespreking van de concept-beleidsnota en vervolgnota beroepseducatie voor volwassenen, 1984-1986.; 740; 1 pak
          - Stukken betreffende de instelling, samenstelling en werkzaamheden van de Ministeriële Commissie Volwasseneneducatie, 1986-1987.; 741; 1 omslag
      - Analyseren van en adviseren over de positie van minder kansrijke categorieën op de arbeidsmarkt, 3.2.1.8
        - Algemeen, 3.2.1.8.1
          - Stukken betreffende de instelling, samenstelling en werkzaamheden van de Ministeriële Commissie Sociale Vernieuwing, 1989-1990.; 742; 1 omslag
          - Stukken betreffende de adviesaanvraag aan de Wetenschappelijke Raad voor het Regeringsbeleid over het bevorderen van de arbeidsparticipatie, in het kader van het project Sociale Vernieuwing, 1990-1991.; 743; 1 pak
          - Stukken betreffende de voorbereiding van wetgeving inzake contract compliance voor achterstandsgroepen op de arbeidsmarkt, 1990-1992.; 744-746; 1 pak en 2 omslagen
            - Algemeen 1990-1992, 744
            - Kabinetsstandpunt inzake contract compliance 1990-1991, 745
            - Overwegingen tot het treffen van een wettelijke regeling naar het model van de Canadese Employment Equity Act 1990, 746; pak
          - Stukken betreffende de personeelsvoorziening op on- en laaggeschoold niveau in diverse sectoren, 1990-1993.; 747-752; 4 pakken en 2 omslagen
            - Algemeen 1990-1991, 747; omslag
            - Agrarische sector - Algemeen 1992-1993, 748
            - Confectiebranche 1993, 749; omslag
            - Tuinbouw - Algemeen 1992, 750
            - Tuinbouw - Bollenregeling 1990-1992, 751
            - Tuinbouw - Landelijk Tuinbouwakkoord 1992-1993, 752
          - Stukken betreffende het bevorderen van het project Sociale Vernieuwing, 1990-1994.; 753; 1 pak
        - Jeugdigen, 3.2.1.8.2
          - Stukken betreffende de werkzaamheden van de Departementale Gespreksgroep Jeugdvragen/Jeugdbeleid, 1970-1984.; 754; 1 pak
          - Stukken betreffende het inventariseren van statistische gegevens over de Nederlandse Jeugd door het Centraal Bureau voor de Statistiek, 1972-1973, 1983.; 755; 1 omslag
          - Stukken betreffende de instelling, samenstelling en werkzaamheden van de Interdepartementale Coördinatiecommissie Jeugdwerkloosheid, 1979-1983.; 756; 1 omslag
          - Statistische overzichten van de werkloosheid onder jeugdigen, 1979-1989.; 757; 1 pak
          - Stukken betreffende behandeling van aangelegenheden met betrekking tot de aanpak en bestrijding van jeugdwerkloosheid, 1983-1990.; 758; 1 pak
          - Stukken betreffende de bespreking van het plan van de organisaties van werkgevers en werknemers in de industrie ter bestrijding van de jeugdwerkloosheid, 1984-1985.; 759; 1 omslag
          - Notulen van vergaderingen van de Departementale Overleggroep Jongeren, 1986.; 760; 1 omslag
          - Stukken betreffende de advisering door de Raad voor het Jeugdbeleid inzake de te nemen maatregelen op het terrein van de jeugd, 1986-1987.; 761; 1 omslag
          - Stukken betreffende de behandeling van reacties van jongeren- en belangenorganisaties op diverse jeugdwerkgarantieplannen, 1986-1989.; 762; 1 omslag
          - Stukken betreffende de totstandkoming van de nota betreffende de evaluatie van de Tijdelijke Voorziening Gemeentelijke Werkgelegenheidsinitiatieven voor Jongeren, voorloper van het Jeugdwerkgarantieplan, 1988-1989.; 763; 1 omslag
          - Stukken betreffende de werkzaamheden van de Werkgroep Heroverweging Subsidies Arbeidsmarktgerichte Projecten voor Jongeren, 1988-1989.; 764; 1 pak
          - Stukken betreffende het ontwikkelen van een werkgelegenheids-beleid voor jongeren beneden 27 jaar (aanleggen van het Jongerendossier), 1988-1992.; 765; 1 pak